【裁判字號】    92,上易,972
【裁判日期】    921028
【裁判案由】    業務侵占
【裁判全文】
臺灣高等法院高雄分院刑事判決                    九十二年度上易字第九七二號
    上  訴  人  台灣高雄地方法院檢察署檢察官
    被      告  甲○○
    選任辯護人  蘇新竹  律師
                鄭和傑
                張清富
右上訴人因被告業務侵占案件，不服台灣高雄地方法院九十一年度易字第四二四一號
中華民國九十二年五月八日第一審判決（起訴案號：台灣高雄地方法院檢察署九十一
年度偵字第五七一七號），提起上訴，本院判決如左：
    主  文
上訴駁回。
    理  由
一、本案經本院審理結果，認第一審判決以被告犯罪不能證明而為無罪之諭知，核無
    不當，應予維持，並引用第一審判決書記載之證據及理由（如附件）。
二、檢察官上訴意旨以：被告未經南福汽車股份有限公司（下稱南福公司）股東會之
    授權管理資產，故被告與南福公司間並無消費寄託契約之關係，又被告將南福公
    司之資金存入其妻女之帳戶內，且資金流向不明，顯有侵占之意圖。原審判決被
    告無罪，即有未當。
三、經查，被告係南福公司監察人，而南福公司為規避存放銀行之現金資產遭債權人
    查封，乃委託被告將南福公司現金資產領出保管之事實，迭經證人即南福公司董
    事吳張少婷、蔡明潔、郭威儀於偵查、原審及本院調查中證述明確，且證人即南
    福公司股東陳春亮、段光雄、陳志德在本院亦證述南福公司確實委託被告領出保
    管現金資產等語在卷，至證人林新榮固證稱不知情等語，但亦無從因此即認被告
    未經授權保管南福公司現金資產，是被告所辯，應堪採信。又業務上侵占罪，以
    就業務上持有他人之物，變更意思而不法據為自己或第三人所有為其構成要件。
    被告經南福公司授權而領出保管公司之現金資產，被告與南福公司間即成立消費
    寄託契約，且依民法第六百零三條、六百零二條第一項規定，南福公司之現金資
    產即移轉於被告所有，被告將該現金存放其妻高碧珍、女李思儀之帳戶亦或為其
    他使用，要難與意圖不法所有而侵占自己業務上持有之他人所有物罪，相提並論
    。再南福公司既未約定被告應如何保管公司現金資產，已經證人即南福公司董事
    吳張少婷、蔡明潔、郭威儀證述已明，復無其他證據足證被告有違背任務之行為
    ，亦無涉犯背信罪之問題。至被告如經請求而拒不返還，南福公司即得請求債務
    不履行損害賠償，此乃民事範疇，附此敘明。從而，原審以不能證明被告犯罪而
    諭知無罪之判決，核無不合，檢察官上訴意旨，仍執前詞，指摘原判決不當，為
    無理由，應予駁回。
據上論斷，應依刑事訴訟法第三百六十八條、第三百七十三條，判決如主文。
本案經檢察官方娜蓉到庭執行職務。
中    華    民    國      九十二      年      十      月     二十八   日
                              臺灣高等法院高雄分院刑事第一庭
                                  審判長法官  曾永宗
                                        法官  邱永貴
                                        法官  郭玫利
右正本證明與原本無異。
不得上訴。
                                  法院書記官  鄭靜芳
中    華    民    國      九十二      年      十      月    二十八    日


司法院資訊處製作；財團法人民間司法改革基金會備份。
